臺灣桃園地方法院刑事判決　　　　　　100年度審訴字第883號
公　訴　人　臺灣桃園地方法院檢察署檢察官
被　　　告　郭浩蓁
上列被告因違反槍砲彈藥刀械管制條例案件，經檢察官提起公訴
（99年度偵字第29062 號），被告於本院準備程序進行中，就被
訴事實為有罪之陳述，經本院告知簡式審判程序意旨，並聽取當
事人之意見後，本院合議庭裁定依簡式審判程序審理，判決如下
：
    主  文
郭浩蓁未經許可，持有子彈，處有期徒刑陸月，併科罰金新臺幣
萬元，罰金如易服勞役，以新臺幣壹仟元折算壹日；又未經許
可，寄藏槍砲之主要組成零件，處有期徒刑柒月，併科罰金新臺
幣萬元，罰金如易服勞役，以新臺幣壹仟元折算壹日，扣案之
土造金屬槍管壹支沒收；應執行有期徒刑拾壹月，併科罰金新臺
幣伍萬元，罰金如易服勞役，以新臺幣壹仟元折算壹日，扣案之
土造金屬槍管壹支沒收。
    事實及理由
一、犯罪事實：
    郭浩蓁明知子彈與槍砲主要零件，屬於槍砲彈藥刀械管制條
    例第4 條第1 項第1 款、第2 款、第2 項前段管制之違禁物
    ，非經主管機關許可，不得非法持有、寄藏，竟仍基於持有
    子彈之故意，於民國97至98年間某日，在真實姓名年籍不詳
    綽號「小林」之成年男子位於桃園縣桃園市某處之住所內，
    收受其所交付具殺傷力之制式子彈1 顆後，自斯時起未經許
    可而持有之；復基於寄藏槍枝主要組成零件之故意，於99年
    9 、10月間，在桃園縣平鎮市○○路某處，收受某真實姓名
    年籍不詳綽號「肥燕」之成年男子所交付屬於槍枝主要組成
    零件之土造金屬槍管1 支及具阻鐵而非屬槍枝主要組成零件
    金屬槍管1 支後，自斯時起未經許可而寄藏之。嗣於99年10
    月14日0 時30分許，因其將上開非法持有之具殺傷力之制式
    子彈1 顆及土造金屬槍管1 支併藏放於其所駕駛之車牌號碼
    4738-VR 號自用小客車內，而為警於桃園縣桃園市○○路81
    1 號前查獲，並扣得前揭具殺傷力之制式子彈1 顆、槍枝主
    要組成零件之土造金屬槍管1 支，及與本案無關之不具殺傷
    力之改造子彈1 顆、彈殼1 顆、具阻鐵非屬槍枝主要組成零
    件之金屬槍管1 支、改造子彈半成品1 批、削尖吸管1 支、
    電子磅秤1 台、安非他命3 包、行動電話（含SIM 卡）2 支
    （所涉違反毒品危害防制條例部分，由臺灣桃園地方法院檢
    察署檢察官另案偵辦中），始悉上情。
二、證據名稱：
  (一)被告郭浩蓁於警詢、檢察官訊問及本院審理中之自白。
  (二)桃園縣政府警察局桃園分局搜索扣押筆錄、扣押物品目錄表
    、內政部警政署刑事警察局99年12月9 日刑鑑字第09901559
    64號鑑定書、內政部100 年1 月5 日內授警字第1000870023
    號函、內政部警政署刑事警察局100 年6 月1 日刑鑑字第10
    00067296號函各1 份、現場照片7 幀及扣案之具殺傷力制式
    子彈1 顆、土造金屬槍管1 支。
  (三)臺灣高等法院被告前案紀錄表1 份。
三、按槍砲彈藥刀械管制條例第12條第4 項、第13條第4 項，係
    將「持有」與「寄藏」為分別之處罰規定，而寄藏與持有，
    均係將物置於自己實力支配之下，僅寄藏必先有他人之持有
    行為，而後始為之受「寄」代「藏」而已。故寄藏之受人委
    託代為保管，其保管之本身，亦屬持有。不過，此之持有係
    受寄之當然結果，故法律上宜僅就寄藏行為為包括之評價，
    不應另就持有行為予以論罪。寄藏與持有之界限，應以持有
    即實力支配係為他人或為自己而占有管領為判別準據（最高
    法院95年臺上字第3978號判決意旨參照）。復同條例所稱「
    持有」，指就槍械執持占有而言，行為人主觀上須對槍械有
    執持占有之意思，客觀上有足以顯示實現其占有物上權利之
    行為，亦即必須行為人對該物有支配之意思，並實際上已將
    之移入自己事實上得為支配之狀態，即足當之（最高法院98
    年臺上字第854 號判決意指參照）。是核被告所為，係犯槍
    砲彈藥刀械管制條例第12條第4 項之未經許可持有子彈罪、
    同條例第13條第4 項之未經許可寄藏槍砲主要組成零件罪。
    又被告於本院準備程序中，業已坦承本案犯行係各於犯罪事
    實所載不同之時間所為，乃犯意各別、行為互殊，應予分論
    併罰。公訴意旨認被告係犯槍砲彈藥刀械管制條例第12條第
    4 項之未經許可持有子彈罪及同條例第13條第4 項之未經許
    可持有槍砲主要組成零件罪，且以被告同時持有子彈及槍砲
    主要組成零件行為，係一行為觸犯二罪名之想像競合犯，請
    求從一重依未經許可持有槍枝主要組成零件罪處斷，固有未
    洽，然因起訴法條相同，尚無庸變更起訴法條，附此敘明。
    爰審酌被告明知未經許可持有子彈、寄藏槍砲主要組成零件
    ，危害人身安全、社會秩序至鉅，而為法律所厲禁，仍恣意
    持有具殺傷力之制式子彈1 顆、槍砲主要組成零件即土造金
    屬槍管1 支，藐視公共規範，欠缺守法觀念，應予非難，兼
    衡其持有前開子彈、土造金屬槍管期間，並未實際造成他人
    生命、身體、財物之損害，且犯後尚知坦承犯行，態度良好
    等一切情狀，認公訴檢察官求處有期徒刑2 年以上，尚屬過
    重，而分別量處如主文所示之刑，暨定其應執行之刑，以示
    懲儆。末按，扣案之土造金屬槍管1 支，屬違禁物，不問屬
    於被告與否，均應依刑法第38條第1 項第1 款規定，宣告沒
    收。又扣案原具有殺傷力之制式子彈1 顆，經鑑定過程試射
    擊發而失其子彈之作用與性質，已不具殺傷力，爰不予諭知
    沒收。至另扣案不具殺傷力之改造子彈1 顆、彈殼1 顆、具
    阻鐵非屬槍枝主要組成零件之金屬槍管1 支、改造子彈半成
    品1 批，並非違禁物，及削尖吸管1 支、電子磅秤1 台、安
    非他命3 包、行動電話（含SIM 卡）2 支，均與被告本案未
    經許可持有子彈、寄藏槍砲主要組成零件犯行無關，自均不
    得宣告沒收，併此指明。
四、應適用之法條：
    刑事訴訟法第273 條之1 第1 項、第299 條第1 項前段、第
    310 條之2 、第454 條第1 項，槍砲彈藥刀械管制條例第12
    條第4 項、第13條第4 項，刑法第11條前段、第42條第3 項
    前段、第38條第1 項第1 款、第51條第5 款、第7 款。
五、如不服本件判決，得自收受判決送達之日起10日內，向本院
    提出上訴書狀，上訴於第二審法院。
本案經檢察官王碩志到庭執行職務。
中    華    民    國    100   年     8    月    12    日
                        刑事庭    法  官  潘  怡  華
以上正本證明與原本無異。
如不服本判決，應於判決送達後10日內向本院提出上訴狀（應附
繕本），其未敘述上訴理由者，應於上訴期間屆滿後20日內補提
理由書狀於本院，上訴於臺灣高等法院。
                                  書記官  戴  育  萍
中    華    民    國    100   年     8    月    12    日
附錄本案論罪科刑法條：
槍砲彈藥刀械管制條例第12條
未經許可，製造、販賣或運輸子彈者，處1 年以上7 年以下有期
徒刑，併科新台幣500 萬元以下罰金。
未經許可，轉讓、出租或出借子彈者，處6 月以上5 年以下有期
徒刑，併科新台幣300 萬元以下罰金。
意圖供自己或他人犯罪之用，而犯前二項之罪者，處3 年以上10
年以下有期徒刑，併科新台幣700 萬元以下罰金。
未經許可，持有、寄藏或意圖販賣而陳列子彈者，處5 年以下有
期徒刑，併科新台幣300 萬元以下罰金。
第1 項至第3 項之未遂犯罰之。
槍砲彈藥刀械管制條例第13條
未經許可，製造、販賣或運輸槍砲、彈藥之主要組成零件者，處
3 年以上10年以下有期徒刑，併科新台幣700 萬元以下罰金。
未經許可，轉讓、出租或出借前項零件者，處1 年以上7 年以下
有期徒刑，併科新台幣500 萬元以下罰金。
意圖供自己或他人犯罪之用，而犯前2 項之罪者，處5 年以上有
期徒刑，併科新台幣1000萬元以下罰金。
未經許可，持有、寄藏或意圖販賣而陳列第1 項所列零件者，處
6 月以上5 年以下有期徒刑，併科新台幣300 萬元以下罰金。
第1 項至第 3 項之未遂犯罰之。